【裁判字號】    99,簡,3
【裁判日期】    990531
【裁判案由】    給付貨款等
【裁判全文】
臺灣士林地方法院民事判決                 99年度簡字第3號
原      告  甲○○
被      告  乙○○
上列當事人間請求給付貨款等事件，本院於99年5月10日言詞辯
論終結，判決如下：
    主  文
被告應給付原告新台幣陸拾伍萬肆仟伍佰元及自民國九十八年十
月三十一日起至清償日止，按週年利率百分之五計算之利息。
訴訟費用新臺幣柒仟壹佰陸拾元由被告負擔。被告應賠償原告所
預繳之訴訟費用新臺幣柒仟壹佰陸拾元。
本判決得假執行。
    事實及理由
一、原告起訴主張：伊執有被告所簽發如附表所示之支票（下稱
    「系爭支票」），詎於附表所示提示日為付款之提示，均遭
    退票。爰依票據關係，訴請被告給付票款及自支付命令聲請
    狀繕本送達翌日起至清償日止，按週年利率5%計算之利息等
    語。並聲明如主文所示。
二、被告則以：系爭支票均為伊配偶未經伊同意所簽發等語，資
    為抗辯。並聲明：原告之訴駁回。
三、原告主張前揭事實，業據提出與所述相符之系爭支票及退票
    理由單各4 份為證，堪認為真正。被告雖辯稱伊配偶未經伊
    同意簽發系爭支票等語，惟查，被告亦自承伊平日均將支票
    本及印鑑章交由伊配偶保管，因伊配偶要做生意需支票周轉
    現金，向伊借支票及印鑑章使用等語，足徵被告已概括授權
    其配偶以其名義簽發支票，是其所辯上情，洵不足採。
四、按在票據上簽名者，依票上所載文義負責；發票人應照支票
    文義擔保支票之支付；支票到期不獲付款時，執票人於行使
    或保全支票上權利之行為後，對於背書人、發票人及支票上
    其他債務人，得行使追索權；又執票人向支票債務人行使追
    索權時，得請求自為付款提示日起之利息，如無約定利率者
    ，依年利6 釐計算，票據法第5 條第1 項、第126 條、第85
    條第1 項、第144 條、第133 條分別規定甚明。原告執有被
    告所簽發之系爭支票，經提示不獲付款，已如上述。從而，
    原告本於票據關係，請求被告如數給付及自提示日後之支付
    命令聲請狀繕本送達翌日即98年10月31日起至清償日止，按
    週年利率5%計算之利息，為有理由，應予准許。
五、本件訴訟費用額確定為7,160 元（即原告預繳之第一審裁判
    費），應由被告負擔。故被告應賠償原告所預繳之訴訟費用
    7,160 元。
六、本件係命清償票據上債務之判決，應依職權宣告假執行。
據上論結，本件原告之訴為有理由，依民事訴訟法第385條第1項
前段、第78條、第389第1項第4款，判決如主文。
中    華    民    國    99    年    5     月    31    日
                  民事第三庭  法  官  張國勳
以上正本證明與原本無異。
如對本判決上訴，應於判決送達後20日內向本院提出上訴狀。
中    華    民    國    99    年    6     月    1     日
                              書記官  蔡岳霖
附表：
┌──┬───────┬──────────┬─────┬─────┬────┬────┐
│編號│面額（新臺幣）│  付    款    人    │帳  號    │票     號 │發 票 日│提 示 日│
├──┼───────┼──────────┼─────┼─────┼────┼────┤
│ 1  │100,000元     │臺北市第五信用合作社│0000000-00│PT0000000 │98.09.05│98.09.07│
│    │              │石牌分社            │          │          │        │        │
├──┼───────┼──────────┼─────┼─────┼────┼────┤
│ 2  │ 74,500元     │合作金庫銀行長安分行│000000000 │CY0000000 │97.12.31│98.08.03│
├──┼───────┼──────────┼─────┼─────┼────┼────┤
│ 3  │ 80,000元     │同上                │同上      │CY0000000 │98.08.31│98.08.31│
├──┼───────┼──────────┼─────┼─────┼────┼────┤
│ 4  │400,000元     │同上                │同上      │CY0000000 │98.10.01│98.10.05│
└──┴───────┴──────────┴─────┴─────┴────┴────┘

司法院資訊處製作；財團法人民間司法改革基金會備份。
